【裁判字號】    97,易,104
【裁判日期】    970131
【裁判案由】    竊盜等
【裁判全文】
臺灣高雄地方法院刑事判決               97年度易字第104號
公  訴  人  臺灣高雄地方法院檢察署檢察官
被      告  乙○○
                      之1
                    （現於台灣高雄看守所羈押中）
上列被告因竊盜等案件，經檢察官提起公訴（96年度偵字第  32
09 9號），被告於準備程序為認罪之陳述，本院依簡式審判程序
審理，判決如下：
    主    文
乙○○犯攜帶兇器、踰越牆垣竊盜罪，累犯，處有期徒刑拾月，
扣案如附表所示之物，均沒收。又犯無故侵入他人建築物罪，累
犯，處有期徒刑貳月。應執行有期徒刑拾壹月，扣案如附表所示
之物，均沒收。
    事    實
一、乙○○前於民國94、95年間因施用毒品案件，先後經本院以
    94年度簡字第6066號、95年度簡字第1171號判決，各判處有
    期徒刑3 月、4 月確定，並經定應執行刑6 月確定，於95年
    4 月20日入監執行，並於95年10月1 日縮刑期滿執行完畢，
    翌（2） 日出監（構成累犯）。詎仍不知悔改，意圖為自己
    不法之所有，基於竊盜之犯意，於民國96年11月10日14時許
    ，攜帶如附表所示之老虎鉗2 支、鐵鉗1 支、活動扳手1 支
    、美工刀2 支、螺絲起子3 支、小鋸子1 支等工具，翻越高
    雄市新興區○○○路157 號（原陸軍服務社，現國防部軍備
    局工程營產管理中心南部地區工程營產管理處，下稱軍備局
    南部營管處）之圍牆，侵入其內建築物拆卸銅線、鋁窗、冷
    氣冷卻器1 台，然為方便搬運上開竊得之物，遂於同日15內
    許暫先離去，欲前往商店購買大型垃圾袋包裝，適時在上開
    建築物外途遇友人林蕙雅，並邀林蕙雅幫助其搬運竊得之物
    ，經林蕙雅同意，並由林蕙雅以行動電話（門號：00000000
    00）撥打予伍雅筠（門號：0000000000）告知至該處協助搬
    運贓物（林蕙雅、伍雅筠2 人部分，業經檢察官另為緩起訴
    處分）。嗣經乙○○將竊得之冷氣冷卻器、鋁條搬至上開圍
    牆邊，由林蕙雅及伍雅筠在圍牆外接收之際，適為沈清交發
    現後報警，於渠等搬運過程中當場為到場員警陳耀祖等人逮
    捕，並起出其竊得之冷氣冷卻器1 台、鋁條12公斤等物（已
    發還被害人），因而查獲。
二、案經軍備局南部營管處訴由高雄市政府警察局新興分局移送
    臺灣高雄地方法院檢察署檢察官偵查起訴。
    理    由
一、本件被告所犯係死刑、無期徒刑、最輕本刑為3 年以上有期
    徒刑以外之罪，其於準備程序中就被訴事實為有罪之陳述，
    經法官告知簡式審判程序之旨，並聽取公訴人、被告之意見
    後，本院認無不得或不宜改依簡式審判程序進行之情事，依
    刑事訴訟法第273 條之1 第1 項規定，改依簡式審判程序審
    理，合先敘明。
二、上揭事實，業據被告乙○○於警詢、檢察官偵訊及本院審理
    中坦承不諱，核與告訴代理人甲○○於警詢指述，證人沈清
    交於警詢之證述，證人林蕙雅、伍雅筠、劉麗珍於檢察官偵
    訊中具結證述相符屬實，並有上開移送機關扣押筆錄、扣押
    物品收據及目錄表、贓物認領保管單各1 份、現場及扣押物
    品照片4 紙在卷足稽。再被告於偵訊及本院審理中自承：以
    扣案之扳手、老虎鉗1 支攀越該處圍牆入內行竊冷氣冷卻器
    1 台、鋁條12公斤，且得手後已將上開物品搬出屋外圍牆邊
    ，因東西很重，圍牆很高，伊是請林蕙雅、伍雅筠來牆外幫
    忙帶走上開物品，扣案工具均伊所有等語（參偵卷第51、52
    、75頁，本院卷第34、35頁），核與證人伍雅筠具結證稱：
    鋁條是乙○○從屋子裡面拿出來，林蕙雅是從乙○○那裡接
    手的，警察來後，乙○○就躲在屋子裡面等語明確；以及證
    人陳耀祖於偵訊具結證稱：有位報案民眾說還有一位躲在原
    來陸軍服務社裡面，當時是伊等鑽進圍牆，在裡面找到被告
    ；伊等剛到達時發現伍雅筠、林雅蕙，扣案東西就在她們旁
    邊，東西已經綁好等語明確（參偵卷第91、92頁），參核相
    符。再參諸卷內失竊現場及工具照片，冷氣冷卻器確有遭拆
    卸痕跡，鋁條1 堆均已放置於地等情可稽（參偵卷第22、23
    頁），足堪佐證。顯見被告上開自白，核與卷內積極事證相
    符。是被告確有本件竊盜行為，事證明確，犯行堪以認定，
    依法應予論科。
三、按刑法第321 條第1 項第2 款之毀越門扇安全設備竊盜罪，
    「毀越」指毀損與踰越。本件被告係屬踰越原陸軍服務社之
    牆垣，並攜帶如附表所示之工具入內行竊。再被告行竊所用
    如附表所示之老虎鉗2 支、活動扳手1 支、尖口鐵鉗1 支、
    螺絲起子3 支（紅色長短各1 支、黃色短1 支），均不銹鋼
    製；而美工刀2 支、紅手把小鋸子1 支，均鐵製，均尖口銳
    利，客觀上足對人之生命、身體、安全構成威脅等情，有扣
    案照片、本院勘驗筆錄在卷可參（參本院卷第36頁），堪認
    具有危險性，自屬兇器無訛。被告於上開時地攜帶兇器、踰
    越牆垣竊得財物既遂，核被告所為，係犯刑法第321 條第1
    項第2 款、第3 款之加重竊取財物罪；被告侵入他人建築物
    內，所為係犯刑法第306 條第1 項之無故侵入建築物罪。被
    告所犯上開竊盜罪雖有攜帶兇器、踰越牆垣二加重事由，仍
    僅論以一加重竊盜罪。又被告所犯上開攜帶兇器、踰越牆垣
    竊盜罪、無故侵入建築物罪等2 罪，犯意有別，手段不同，
    犯罪構成要件有異，自應論以數罪併罰之。而被告於警察到
    場時，為圖逃避追查而繼續留在建築物內躲藏，並非另行起
    意無故隱匿其內，應認僅係無故侵入建築物之不罰後行為。
    又被告有如事實欄論罪科刑及執行之前科紀錄，有台灣高等
    法院被告前案紀錄表在卷足參，其於前案有期徒刑於95年10
    月1 日執行完畢後，5 年以內，再故意犯本件有期徒刑以上
    之罪，依刑法第47條第1 項規定，構成累犯，均應予加重其
    刑。爰審酌被告不知尊重他人之財產權，攜帶兇器、踰越牆
    垣竊盜、侵入他人建築物，危害社會治安及善良風俗，實有
    不該，且屬累犯，惟念及被告犯後坦承犯行，態度尚可，且
    扣案之冷氣冷卻器1 台、鋁條12公斤均經警發還告訴代理人
    領回，損害已有減輕等一切情狀，分別量處如主文所示之刑
    ，並依法定其應執行之刑，以資懲儆。另本件被告犯罪時間
    為96年11月10日，係在中華民國九十六年罪犯減刑條例所定
    基準日96年4 月24日以後，均不合於減刑條件，併此敘明。
四、至扣案如附表編號1 至6 所示之物，為被告所有供其本件行
    竊犯罪所用之工具，業據被告陳明在卷，爰依刑法第38條第
    1 項第2 款規定，併應諭知沒收，附此敘明。
據上論結，應依刑事訴訟法第273 條之1 第1 項、第299 條第1
項前段，刑法第321 條第1 項第2 款、第3 款、第306 條第1 項
、第47條第1 項、第51條第5 款、第38條第1 項第2 款，判決如
主文。
本案經檢察官丙○○到庭執行職務。
中    華    民    國    97    年    1     月    31    日
                  刑事第三庭    法  官  李昆南
以上正本證明與原本無異。
如不服本判決應於收受本判決後10日內向本院提出上訴書狀，並
應敘述具體理由，如未敘述上訴理由者，應於上訴期間屆滿後20
日內補提理由書狀於本院（均須按他造當事人之人數附繕本）「
切勿逕送上級法院」。
中    華    民    國    97    年    1     月    31    日
                                書記官  黃美玲
附表：
編號1：老虎鉗2 支
編號2：尖口鐵鉗1 支
編號3：活動扳手1 支
編號4：美工刀2 支
編號5：螺絲螺絲3支（紅色長短各1 支、黃色短1 支）
編號6：紅手把小鋸子1支。
附錄本判決論罪之法條：
刑法第321條（加重竊盜罪）
犯竊盜罪而有左列情形之一者，處6 月以上、5 年以下有期徒刑
：二  毀越門扇、牆垣或其他安全設備而犯之者。
  三  攜帶兇器而犯之者。
刑法第306 條（侵入住居罪）
無故侵入他人住宅、建築物或附連圍繞之土地或船艦者，處1年
以下有期徒刑、拘役或3 百元以下罰金。
無故隱匿其內，或受退去之要求而仍留滯者，亦同。


司法院資訊處製作；財團法人民間司法改革基金會備份。
